【裁判字號】    92,交訴,114
【裁判日期】    920801
【裁判案由】    公共危險
【裁判全文】
臺灣板橋地方法院刑事判決                        九十二年度交訴字第一一四號
    公  訴  人  臺灣板橋地方法院檢察署檢察官
    被      告  甲○○
右列被告因公共危險等案件，經檢察官聲請簡易判決處刑（九十二年度偵字第二五九
四號），本院認不宜以簡易判決處刑，改依通常程序審判，本院判決如左：
    主  文
甲○○服用酒類，不能安全駕駛動力交通工具而駕駛，累犯，處有期徒刑參月；又駕
駛動力交通工具肇事，致人受傷而逃逸，累犯，處有期徒刑玖月。應執行有期徒刑拾
壹月。
    事  實
一、甲○○於民國八十二年間，因違反肅清煙毒條例案件，經本院判處有期徒刑三年
    一月，上訴後，經臺灣高等法院判決上訴駁回確定；復於八十二年間，因違反麻
    醉藥品管理案件，經本院判處有期徒刑十月，上訴後，經臺灣高等法院判決上訴
    駁回確定，嗣經臺灣高等法院於八十三年十月二十八日裁定就上開二罪合併定其
    應執行之刑為三年八月，而於八十七年四月十九日縮刑期滿執行完畢，猶不知檢
    束慎行。其於九十一年十月六日下午四、五時許，在臺北縣林口鄉某餐廳飲酒後
    ，已達不能安全駕駛動力交通工具之程度，仍駕駛車牌號碼為八Ｆ－五一九五號
    自用小客車，而於同日下午六時三十分許，行經臺北縣新莊市○○路與龍安路交
    岔口，因疏未注意，從後追撞由丙○○所駕駛搭載乙○○車牌號碼為Ｚ二－六四
    六六號自用小客車，致乙○○受有右上臂、前臂、手腕挫傷之傷害（過失傷害部
    分業經撤回告訴）。甲○○見狀非但未停車救治，竟自行駕車逃逸，惟經丙○○
    記下車牌號碼而報警循線查獲，並於同日下午十一時四十三分許經警測得其呼氣
    中酒精濃度值達每公升０．四六毫克，而知悉上情。
二、案經被害人乙○○訴由臺北縣政府警察局新莊分局報請臺灣板橋地方法院檢察署
    檢察官偵查起訴。
    理  由
一、右揭事實，業據被告甲○○迭於警詢時、偵查中及本院審理時供承不諱，核與被
    害人乙○○及證人丙○○分別於警詢時所證述之情節相符，並有被告之酒精濃度
    測試單、道路交通事故調查報告表、刑法第一百八十五條之三案件測試觀察紀錄
    表、汽機車駕駛人酒後生理協調平衡檢測紀錄表（被告無法閉上雙眼或無法以食
    指觸碰到鼻尖或以其他指頭觸碰鼻尖或拒絕接受檢測者，為不合格）、長庚紀念
    醫院診斷證明書各一份、臺北縣政府警察局舉發違反道路交通管理事件通知單二
    張、採證照片十二張、是否自首調查表、臺灣省臺北縣區車輛行車事故鑑定委員
    會函及和解書各一份附卷可稽。又參酌德國、美國之認定標準，於呼氣中酒精濃
    度已達每公升０．五五毫克或血液中酒精濃度達百分之０．一一以上者，肇事率
    為一般正常人之十倍，已達「不能安全駕駛」之標準，呼氣中酒精濃度達每公升
    ０．八五毫克或血液中酒精濃度達百分之０．一七以上者，肇事率更為一般人之
    五十倍等情（見法務部八十八年五月十八日法檢字第００一六六九號函－載於法
    務部公報第二二八期第二十七頁至第二十八頁及卷內身體酒精濃度與肇事率關係
    表），本件被告於肇事後經過五小時之久始經警測得其呼氣酒精濃度為每公升０
    ．四六毫克，則其於飲酒後肇事前之駕駛狀態，其呼氣酒精濃度值將更高，且被
    告飲酒後駕駛上開自用小客車肇事致被害人乙○○受傷等情，其證據業如前述，
    是被告於駕駛上開自用小客車時，顯已達「不能安全駕駛」之標準。事證明確，
    被告之犯行應堪認定。
二、核被告所為，係犯刑法第一百八十五條之三之服用酒類，不能安全駕駛動力交通
    工具而駕駛罪及第一百八十五條之四之駕駛動力交通工具肇事，致人受傷而逃逸
    罪。其所犯上開二罪間，犯意各別，構成要件互異，應分論併罰。又被告曾受如
    事實欄所述有期徒刑之執行完畢，此有臺灣板橋地方法院檢察署刑案資料查註紀
    錄表及臺灣高等法院被告全國前案紀錄表各一份在卷可稽，其於五年以內再犯本
    件有期徒刑以上之二罪，均為累犯，均應各依法加重其刑。爰審酌被告有上開構
    成累犯之前科，且酒後駕車之危害及酒後不應駕車之觀念，早已透過學校教育、
    政令宣導及各類媒體廣為介紹傳達各界週知多年，被告對於酒後不能駕車及酒醉
    駕車之危險性，應有相當之認識，詎其竟心存僥倖，仍駕車上路，顯然缺乏尊重
    其他用路人之生命、身體安全觀念，危害交通安全甚鉅，其肇事後，復另行起意
    ，未對被害人採取救護或其他必要之措施，反而駕車逃逸，棄置被害人於不顧，
    且增加偵查機關偵辦交通事件之困難，其智識程度、生活狀況、犯罪之動機、目
    的、手段、犯罪所生之危害、犯罪後坦承犯行之態度，被告業已與被害人達成民
    事和解並賠償損失，且經被害人乙○○就被告所涉過失傷害部分予以撤回告訴等
    一切情狀，分別量處如主文所示之刑，並定其應執行之刑，以示懲儆。
據上論斷，應依刑事訴訟法第四百五十二條、第二百九十九條第一項前段，刑法第一
百八十五條之三、第一百八十五條之四、第五十一條第五款、第四十七條，判決如主
文。
本案經檢察官陳孟黎到庭執行職務。
中    華    民    國      九十二      年      八       月       一      日
                                      臺灣板橋地方法院刑事第一庭
              法  官  楊  千  儀
右正本證明與原本無異。
如不服本判決，應於判決送達後十日內向本院提出上訴狀（應附繕本），上訴於臺灣
高等法院。
                                          書記官  吳  河  東
中    華    民    國      九十二      年      八       月       一      日
附錄本案論罪科刑法條全文
刑法第一百八十五條之三
服用毒品、麻醉藥品、酒類或其他相類之物，不能安全駕駛動力交通工具而駕駛者，
處一年以下有期徒刑、拘役或三萬元以下罰金。
刑法第一百八十五條之四
駕駛動力交通工具肇事，致人死傷而逃逸者，處六月以上五年以下有期徒刑。


司法院資訊處製作；財團法人民間司法改革基金會備份。
